臺灣桃園地方法院民事判決　　　　　　 100年度訴字第1866號
原　　　告　蔡靜瑤
訴訟代理人　邱奕澄律師
被　　　告　曾心穎
　　　　　　魏宛榆
上列當事人間請求損害賠償事件，原告於刑事訴訟程序提起附帶
民事訴訟（本院100 年度附民字第213 號），並經刑事庭裁定移
送，本院於民國100 年12月22日言詞辯論終結，判決如下：
    主  文
被告應連帶給付原告新臺幣參拾壹萬參仟柒佰柒拾伍元，及自民
國一百年七月二十八日起至清償日止，按週年利率百分之五計算
之利息。
原告其餘之訴駁回。
訴訟費用由被告連帶負擔二分之一，餘由原告負擔。
本判決第一項得假執行。
原告其餘假執行之聲請駁回。
    事  實  及  理  由
壹、程序方面：被告曾心穎、魏宛榆未於言詞辯論期日到場，核
    無民事訴訟法第386 條所列各款之情形，爰依原告聲請，由
    其一造辯論而為判決。
貳、實體方面：
一、原告主張：伊於民國100 年1 月14日，與友人陳宛玉、「小
    珍」及男性友人前往桃園縣中壢市○○路182 號之世紀帝國
    KTV 店唱歌消費，在該店內A19 包廂內，與被告即傳播小姐
    曾心穎、魏宛榆發生細故爭執、拉扯，被告曾心穎、魏宛榆
    分持酒瓶、物品或徒手共同毆打伊，造成伊受有右眼球鞏膜
    撕裂傷、左眼瞼撕裂傷及頭皮撕裂傷等傷害。被告曾心穎、
    魏宛榆共同故意毆打伊，致伊受傷之行為，自應依侵權行為
    規定，連帶負損害賠償責任。伊因而受傷及回診共支出醫療
    費用新臺幣（下同）13,775元，且伊受有右眼球鞏膜撕裂傷
    、左眼瞼撕裂傷等傷害，致接受眼球破裂傷口修補及雙眼眼
    皮撕裂傷縫合手術，術後造成視力耗損，且易發生絲狀性角
    膜炎，結膜囊異物，合併其他慢性過敏性結膜炎，且經半年
    後返診，亦發現眼內組織部分損失，其他眼及復健手術後狀
    態，淚液薄膜不足，身、心受創，深感痛苦，並請求精神慰
    撫金600,000 元，以上損害共計613,775 元（計算式：600,
    000 元＋13,775元＝613,775 元）。爰依侵權行為之法律關
    係，提起本訴，請求被告連帶給付613,775 元及自起訴狀繕
    本送達翌日起算之遲延利息，並願供擔保准為假執行。
二、被告曾心穎、魏宛榆則均未於言詞辯論期日到場，亦未提出
    書狀作何聲明或陳述。
三、原告主張於100 年1 月14日，與友人前往桃園縣中壢市○○
    路182 號之世紀帝國KTV 店唱歌消費，在該店內A19 包廂內
    ，遭傳播小姐曾心穎、魏宛榆分持酒瓶、物品或徒手共同毆
    打伊，造成伊受有右眼球鞏膜撕裂傷、左眼瞼撕裂傷及頭皮
    撕裂傷等傷害等語，業據其提出起訴書影本、診斷證明書為
    證，且經本院依職權調閱之本院100 年度簡字第260 號刑事
    卷宗內附之蒐證照片、監視錄影畫面翻拍照片、譯文在卷可
    按，被告2 人於審理中亦已就前情不否認，且被告2 人因上
    開傷害犯行，業經本院刑事庭認定有罪，而均判處有期徒刑
    4 月確定，有本院100 年度簡字弟260 號刑事判決書在卷可
    佐，則則原告此部分主張之事實，可堪認為真實。
四、按因故意或過失，不法侵害他人之權利者，負損害賠償責任
    ；數人共同不法侵害他人權利者，連帶負損害賠償責任。又
    按不法侵害他人之身體或健康者，對於被害人因此增加生活
    上之需要時，應負損害賠償責任。不法侵害他人之身體、健
    康，被害人雖非財產上之損害，亦得請求賠償相當之金額。
    民法第184 條第1 項前段、第185 條第1 項前段、第193 條
    第1 項、第195 條第1 項前段分別定有明文。查被告2 人共
    同故意毆打原告成傷，既如前述，依法自應負連帶賠償責任
    。則原告依上開條文規定，請求被告賠償財產及非財產上之
    損害，即屬有據。經查：
(一)、原告請求賠償醫療費用13,775元部分：
    原告主張支出醫療費用13,775元部分，業據其提出金額相符
    之醫療費用收據19紙為憑，而被告就此並未表示意見。又原
    告所提出之收據中，雖有於100 年1 月25日，至中醫診所診
    斷之左腕挫傷傷害，距原告遭毆打僅約10日，係其自100 年
    1 月14日因眼球手術而住院，至100 年1 月24日出院後，即
    刻前往診治，且依前所述原告遭被告2 人毆打之情節，其受
    有臉部以外之傷害，尚屬合理，僅因相較於頭部、眼部之外
    傷，左腕挫傷等傷害較屬輕微，易於上開住院診治過程中忽
    略，且衡情原告亦無於甫出院即杜撰此一無法確定是否能求
    償之傷害，不辭勞費往返院所，僅為向被告求償之用，且其
    金額僅353 元，占其請求醫療費用之金額甚微，是應認原告
    此部分之請求，亦屬有據，至餘其餘醫療收據，則係因眼部
    手術後，追蹤、回診之醫療費用，自屬必要之支出，是原告
    請求醫療費用部分，自應予以准許。
(二)、原告請求給付精神慰撫金600,000 元部分：
    查原告因細故竟遭受被告2 人故意毆打而受有前開傷害，致
    需接受眼球破裂傷口修補及雙眼眼皮撕裂傷縫合手術，術後
    造成視力耗損，且易發生絲狀性角膜炎，結膜囊異物，合併
    其他慢性過敏性結膜炎，且經半年後返診，亦發現眼內組織
    部分損失，其他眼及復健手術後狀態，淚液薄膜不足，業據
    原告提出眼部受傷照片及診斷證明書為證，顯見其受傷情況
    嚴重，且傷及部位為頭部、眼部等重要部位，其依情狀尚需
    持續往返醫院診治、治療、追蹤，業如前述，其精神上遭受
    重大痛苦乃屬必然，是其主張精神上受有莫大痛苦，可堪認
    定。又原告為高職畢業，從事美容業，月入30,000餘元，名
    下無收入及財產，被告曾心穎、魏宛榆曾從事傳播小姐工作
    ，就其所得並無報稅資料，被告曾心穎名下有車輛一台、被
    告魏宛榆名下則無財產，除據原告陳述屬實，及前揭調卷之
    警察局筆錄所載基本資料外，並有本院依職權調閱兩造98、
    99年稅務電子閘門資料查詢表在卷可參，則以兩造之身分地
    位、經濟能力，復斟酌原告經此事故所受傷害嚴重、且兩造
    素不相識，被告竟因細故施暴之手段、事後尚於電梯中討論
    而未有悔意，且並未加以援救情節等一切情狀，認原告請求
    精神慰撫金以300,000 元為適當，逾此金額部分，則屬無據
    。
(三)、據上，原告得請求被告連帶賠償之金額為313,775 元（計算
    式：醫療費用13,775元＋精神慰撫金300,000 元＝313,775
    元）。
五、從而，原告依侵權行為之法律關係，請求被告連帶給付原告
    313,775 元，及自起訴狀繕本送達翌日，即100 年7 月28日
    起至清償日止，按年息5%計算之利息，洵屬正當，應予准許
    ；至其逾此範圍之請求，即非有據，應予駁回。此外，本件
    原告勝訴部分，所命被告給付之金額未逾500,000 元，依民
    事訴訟法第389 條第1 項第5 款之規定，爰依職權宣告假執
    行。至原告敗訴部分，其假執行之聲請失所附麗，應予駁回
    。洵屬正當，應予准許。
據上論結，本件原告之訴一部為有理由，一部為無理由，依民事
訴訟法第79條、第85條第2 項、第389 條第1 項第5 款，判決如
主文。
中    華    民    國  100     年    12    月    29    日
                        民事第三庭  法  官  陳筱蓉
上為正本係照原本作成
如對本判決上訴，須於判決送達後20日內向本院提出上訴狀
中    華    民    國   100    年    12    月    29    日
                                    書記官  王奐淳